【裁判字號】    95,上易,334
【裁判日期】    950728
【裁判案由】    違反毒品危害防制條例
【裁判全文】
臺灣高等法院臺南分院刑事判決         95年度上易字第334號
上  訴  人
即  被  告  甲○○
上列上訴人因違反毒品危害防制條例案件，不服臺灣嘉義地方法
院95年度易字第156號中華民國95年5月12日第一審判決（起訴案
號：臺灣嘉義地方法院檢察署95年度毒偵字第176號），提起上
訴，本院判決如下：
    主  文
上訴駁回。
    事  實
一、甲○○前於民國（下同）八十九年間因毒品危害防制條例案
    件，經臺灣板橋地方法院八十九年度訴字第一五九五號刑事
    判決判處有期徒刑八月確定；八十九年間因竊盜案件，經臺
    灣板橋地方法院八十九年度易字第四四九○號刑事判決判處
    有期徒刑七月確定；前開刑罰嗣經定其應執行之刑為有期徒
    刑一年一月。九十年間因毒品危害防制條例案件，經臺灣板
    橋地方法院九十年度板簡字第一一九九號刑事簡易判決判處
    有期徒刑六月，如易科罰金以銀元三百元折算一日確定。九
    十一年間因竊盜案件，經臺灣桃園地方法院九十一年度易字
    第二七三八號刑事判決判處有期徒刑八月確定。前開一年一
    月、六月、八月有期徒刑接續執行，九十三年四月六日假釋
    付保護管束，九十三年六月十七日期滿未據撤銷，以執行完
    畢論。另因施用毒品，經檢察官依臺灣板橋地方法院九十年
    度毒聲字第一三五四號刑事裁定執行強制戒治，九十一年六
    月一日執行完畢釋放。詎仍不知悔改，於九十四年十月二十
    一日下午二、三時許，在臺北縣板橋市○○街五十五巷十二
    弄三十八號三樓租屋處，以燒烤內置第二級毒品安非他命玻
    璃球復吸食所產生氣體之方式，施用第二級毒品安非他命一
    次。嗣於同年十月二十二日下午一時許，為警方在臺北縣三
    重市○○街六十六號處查獲。惟甲○○已用罄毒品，並丟棄
    所使用之玻璃球。
二、案經臺北縣政府警察局樹林分局報告臺灣板橋地方法院檢察
    署檢察官呈臺灣高等法院檢察署檢察長令轉臺灣嘉義地方法
    院檢察署檢察官偵查起訴。
    理  由
一、本件被告甲○○所涉犯者為毒品危害防制條例第十條第二項
    法定刑為「三年以下有期徒刑」之施用第二級毒品罪，非死
    刑、無期徒刑、最輕本刑為三年以上有期徒刑之罪或高等法
    院管轄第一審案件。被告就被訴事實為有罪之陳述，經告知
    簡式審判程序之旨，並聽取檢察官及被告之意見後，本院爰
    依刑事訴訟法第二百七十三條之一第一項裁定進行簡式審判
    程序。因此，本件簡式審判程序之證據調查依刑事訴訟法第
    二百七十三條之二規定不受同法第一百五十九條第一項、第
    一百六十一條之二、第一百六十一條之三、第一百六十三條
    之一及第一百六十四條至第一百七十條規定之限制，此合先
    敘明。
二、訊據被告對於前開犯罪事實坦承不諱，其尿液經採集送驗，
    結果呈安非他命陽性反應，有卷附之臺灣檢驗科技股份有限
    公司濫用藥物尿液檢驗報告、姓名暨代碼對照表各一份可查
    （核退偵字第一二二四號卷第十七頁，偵字第一八六七四號
    卷第十五頁）。又被告前因施用毒品，經檢察官依臺灣板橋
    地方法院九十年度毒聲字第一三五四號刑事裁定執行強制戒
    治，九十一年六月一日執行完畢釋放等情，則有臺灣嘉義地
    方法院檢察署刑案資料查註紀錄表、臺灣高等法院被告前案
    紀錄表各一份在卷可參。是被告自白核與事實相符，事證明
    確，其於強制戒治執行完畢釋放後五年內再施用毒品之犯行
    堪以認定。
三、按安非他命係毒品危害防制條例第二條第二項第二款所定之
    第二級毒品。被告前因施用毒品案件，經法院裁定強制戒治
    並執行完畢釋放後，五年內再度施用第二級毒品，核其所為
    ，係違犯毒品危害防制條例第十條第二項之施用第二級毒品
    罪。其施用第二級毒品而持有第二級毒品之低度行為，應為
    施用第二級毒品之高度行為所吸收，不另論罪。另查，被告
    於八十九年間因毒品危害防制條例案件，經臺灣板橋地方法
    院八十九年度訴字第一五九五號刑事判決判處有期徒刑八月
    確定；八十九年間因竊盜案件，經臺灣板橋地方法院八十九
    年度易字第四四九○號刑事判決判處有期徒刑七月確定；前
    開刑罰嗣經定其應執行之刑為有期徒刑一年一月。九十年間
    因毒品危害防制條例案件，經臺灣板橋地方法院九十年度板
    簡字第一一九九號刑事簡易判決判處有期徒刑六月，如易科
    罰金以銀元三百元折算一日確定。九十一年間因竊盜案件，
    經臺灣桃園地方法院九十一年度易字第二七三八號刑事判決
    判處有期徒刑八月確定。前開一年一月、六月、八月有期徒
    刑接續執行，九十三年四月六日假釋付保護管束，九十三年
    六月十七日期滿未據撤銷，以執行完畢論，均有前開前案紀
    錄資料可循，其受有期徒刑之執行完畢，茲於五年以內再故
    意犯本件有期徒刑以上之罪，不論依修正前之刑法第四十七
    條，或修正後之刑法第四十七條第一項之規定，均構成累犯
    ，對被告而言並無有利或不利之情形，自不生新舊法比較之
    問題，應逕依修正前之刑法第四十七條，論以累犯，並加重
    其刑。原審以被告罪證明確，因予適用毒品危害防制條例第
    十條第二項，刑法第十一條前段、（修正前刑法）第四十七
    條之規定，並依被告之自白及上揭前案紀錄資料，審酌被告
    因身染毒癮施用毒品之犯罪動機及目的；犯罪時未受明確之
    刺激；獨自一人以玻璃球施用毒品之手段；已婚，一個女兒
    十二歲，女兒由被告及其母親照顧，父母健在但已離婚，目
    前與母親及女兒同住，須撫養母親及女兒，目前從事木工，
    月入新臺幣三萬餘元之生活狀況；有多次毒品及竊盜前科，
    屢犯相同罪名，品行未佳；國中肄業之智識程度；本件係屬
    自戕行為，並無直接被害人可言；明知故犯，違反注意義務
    情形嚴重；無視國家查緝毒品之禁令，對於國家社會具有之
    潛在危險性；犯罪後尚能坦承犯行之態度等一切情狀，判處
    被告有期徒刑七月。本院經核原判決認事用法並無不當，量
    刑亦稱妥適，被告上訴意旨認量刑過重，為無理由，應予駁
    回（又原審未及比較新舊法，然不影響於判決，認不必撤銷
    ，附為記明）。
據上論結，應依刑事訴訟法第三百六十八條，判決如主文。
本案經檢察官范文豪到庭執行職務。
中    華    民    國    95    年    7     月    28    日
              刑事第六庭  審判長法  官  蔡  崇  義
                                法  官  董  武  全
                                法  官  侯  明  正
以上正本證明與原本無異。
不得上訴。
                                書記官  陳  明  芬
中    華    民    國    95    年    7     月    28    日
附錄本判決論罪科刑之法條全文
毒品危害防制條例第十條第二項：
施用第二級毒品者，處三年以下有期徒刑。


司法院資訊處製作；財團法人民間司法改革基金會備份。
